【裁判字號】    88,重訴,39
【裁判日期】    890621
【裁判案由】    毒品危害防制條例
【裁判全文】
臺灣臺北地方法院刑事判決                          八十八年度重訴字第三九號
    公  訴  人  臺灣臺北地方法院檢察署檢察官
    被      告  甲○○
    選任辯護人  蔡明
右列被告因毒品危害防制條例案件，經檢察官提起公訴（八十八年度偵字第五五一九
號），本院判決如左：
    主  文
甲○○意圖販賣而持有第一級毒品，處有期徒刑拾年貳月。
扣案海洛因貳大塊、伍小包（合計淨重捌佰伍拾柒點貳肆公克）均沒收銷燬，電子秤
壹個、分裝袋壹佰柒拾個均沒收。
    事  實
一、甲○○明知海洛因屬毒品危害防制條例第二條第一項第一款所規定之第一級毒品
    ，未經許可，不得製造、運輸、販賣、意圖販賣而持有、使人施用、引誘他人施
    用、轉讓、施用或持有，竟意圖販賣營利，於民國（下同）八十八年二月間，持
    有海洛因二大塊與五小包（合計淨重八百五十七點二四公克），並將之連同其所
    有而預備供販賣海洛因所用之電子秤一個、分裝袋一百七十個，與其另行販入之
    大批槍彈（業經檢察官另案起訴），置於其所有而停放於台北市○○街七號四樓
    居所樓下之ＣＳ－五七０一號箱型車內。嗣於同年二月二十六日下午五時三十分
    許，員警於上址查獲甲○○持有之大批槍械後，復於翌日上午五時許循線搜索上
    開箱型車，始查獲上情，並扣得海洛因二大塊、五小包（合計淨重八百五十七點
    二四公克）、電子秤一個及分裝袋一百七十個。
二、案經臺北市政府警察局中山分局報請台灣台北地方法院檢察署檢察官偵查起訴。
    理  由
一、訊據被告甲○○矢口否認上開犯行，辯稱：伊購得系爭箱型車後，即交給從事漁
    貨買賣、走私槍械之友人林恆使用，林恆每次出國均將該箱型車停在伊住處樓下
    ，八十七年底林恆稱將於八十八年農曆年前回國，伊即於八十八年一月間將部分
    槍彈拿到箱型車上，八十八年二月二十三日伊發現箱型車未開走而詢問林恆，林
    恆答稱無法發動，但未提及曾將海洛因放在車內，故伊不知扣案海洛因從何而來
    云云。惟查，被告上開意圖販賣而持有第一級毒品海洛因之犯行，業據證人即查
    獲員警乙○○到庭證述明確，並有海洛因二大塊、五小包（合計淨重八百五十七
    點二四公克）、電子秤一個與分裝袋一百七十個扣案，及扣押證明筆錄影本一件
    、法務部調查局鑑定通知書一紙等附卷可稽，被告所辯系爭箱型車平時供案外人
    林恆使用，不知內有扣案海洛因二大塊、五小包、電子秤一個及分裝袋一百七十
    個云云，則核與其於警詢及偵查初訊所稱上開物品係受蕈志偉之託保管，嗣後知
    悉內有海洛因等語炯不相同，應係卸責之詞，不足採信；參諸本件扣案重達八百
    五十七點二四公克之第一級毒品海洛因，除包括二大塊海洛因之外，其中五小包
    海洛因業經分裝，且一併扣得供分裝所用之電子秤一個及分裝袋一百七十個等情
    ，被告持有該等海洛因之動機，自係意圖供販賣營利之用無訛。事證明確，被告
    犯行堪以認定。
二、核被告甲○○所為，係犯毒品危害防制條例第五條第一項之意圖販賣而持有第一
    級毒品罪。公訴人雖認被告所為係犯同條例第四條第一項之販賣第一級毒品罪嫌
    ，惟並未具體敘明被告係於何時、地自何人以何價格販入第一級毒品，或被告另
    有何賣出第一級毒品之情形，參以本院復查無其他證據足認被告確有販賣第一級
    毒品之犯行，公訴人上開認定自有未洽，惟公訴人起訴之犯罪事實，與本院認定
    之事實間，社會基本事實核屬同一，爰依刑事訴訟法第三百條之規定，變更檢察
    官所引應適用之法條。爰審酌被告犯罪之動機、目的、手段、品行、所生危害及
    犯罪後之態度等一切情狀，量處如主文所示之刑。扣案海洛因二大塊、五小包（
    合計淨重八百五十七點二四公克）係毒品危害防制條例第二條第二項第二款所稱
    之第二級毒品，應依毒品危害防制條例第十八條第一項前段之規定宣告沒收銷燬
    。扣案電子秤一個及分裝袋一百七十個，係被告預備犯同條例第四條第一項販賣
    第一級毒品罪所用之物，爰依刑法第三十八條第一項第二款之規定，宣告沒收之
    。
據上論斷，應依刑事訴訟法第二百九十九條第一項前段、第三百條，毒品危害防制條
例第五條第一項、第十八條第一項前段，刑法第十一條前段、第三十八條第一項第二
款，判決如主文。
本案經檢察官吳春麗到庭執行職務。
中    華    民    國      八十九      年        六    月      二十一    日
                                      臺灣臺北地方法院刑事第七庭
                                            法  官  楊  代  華
右正本證明與原本無異。
如不服本判決，應於判決送達後十日內，向本院提出上訴狀。
                                            書記官  許  博  為
中    華    民    國      八十九      年        六    月      二十八    日
附錄本案論罪科刑法條全文：
毒品危害防制條例第五條第一項
意圖販賣而持有第一級毒品者，處無期徒刑或十年以上有期徒刑，得併科新臺幣七
  百萬元以下罰金。


司法院資訊處製作；財團法人民間司法改革基金會備份。
